臺灣士林地方法院交通事件裁定　　　　　　　　　　九十三年度交聲字第一九號
　　原處分機關　臺北巿交通事件裁決所
　　異　議　人
　　即受處分人　甲○○
右列異議人因違反道路交通管理處罰條例案件，對於臺北市交通事件裁決所於九十二
年十二月四日所為之處分（原處分案號：北市裁三字第裁二二─Ａ五Ｋ四００六八０
號），聲明異議，本院裁定如左：
        主  文
原處分撤銷。
甲○○不罰。
        理  由
一、按交通法庭認為聲明異議有理由，或聲明異議雖無理由而原處分不當或違法者，
    應以裁定將原處分經聲明異議部分撤銷，並自為裁定。道路交通案件處理辦法第
    二十條定有明文。
二、原處分意旨略以：異議人即受處分人甲○○駕駛車號六Ｃ─五六五號營業小客車
    於民國九十二年八月十七日十五時二十九分許，在臺北市○○路○段四十號，經
    警當場攔停舉發「在公共汽車招呼站十公尺內臨時停車」之違規，依道路交通管
    理處罰條例第五十五條第二款規定，裁處罰鍰新台幣（下同）六百元。
三、異議意旨略以：異議人於九十二年八月十七日十五時二十九分，駕駛車號六Ｃ─
    五六五號營業小客車在臺北市○○路○段四十號前，因乘客要在此下車，伊就暫
    停讓客人下車，當時車資一二五元，乘客拿二百元，因要找零，以致暫停較久（
    車子引擎並未熄火），此時剛好有警員騎機車由異議人後方騎至車前下車，告知
    異議人違規停車，伊下車與警員說明理由，並要求照相存證。依照片所示，因客
    人已下車，異議人車子已往左轉要駛離現場，且該路段是黃線，可暫時臨停，異
    議人並未違規，竟被舉發，實有不服，為此聲明異議。
四、按黃實線設於路側者，用以禁止停車，道路交通標誌標線號誌設置規則第一百四
    十九條第一項第四款著有規定。又停車係指車輛停放於道路兩側或停車場所，而
    不立即行駛者；臨時停車係指車輛因上、下人、客，裝卸物品，其引擎未熄火，
    停止時間未滿三分鐘，保持立即行駛之狀態，道路交通管理處罰條例第三條第九
    款、第十款分別定有明文。本件異議人駕車停靠之路邊標劃有黃實線，此有舉發
    現場照片一幀在卷足憑，又證人即舉發本件違規之員警鄭永銘證稱：當時伊與其
    他同仁駕駛巡邏車執行交通勤務，第一次行經違規地點之承德路一段四十號前發
    現有四、五部營業小客車在公車站牌十公尺內違規停車，伊等即在前方華陰路口
    迴轉回來舉發，但不能確定第一次經過承德路一段四十號前，異議人是否即已將
    車臨時停在該處，惟舉發當時，該異議人確實在駕駛座上，引擎仍處於發動狀態
    等語（見本院九十三年三月二日訊問筆錄），核與異議人所稱伊因所載客人要下
    車，才臨時停靠於黃線區，要找零錢給客人，當時車子引擎並未熄火等情相符。
    證人鄭永銘警員既不能確定異議人在該地點臨時停車時間是否有超過三分鐘，而
    依社會通念，搭乘計程車下車時，找零錢所需時間不致超過三分鐘，是以異議人
    辯稱當時是臨時停車，應為可採。又本件違規車輛所停放地點在距離公共汽車招
    呼站十公尺內，此節固為證人鄭永銘結證屬實，然異議人臨時停車區域係在標劃
    有黃色標線之路段，已如上述，換言之，依標線所示，該路段容許臨時停車，雖
    與公車招呼站十公尺內禁止臨時停車之規定相背，但此黃色標線既為交通局所標
    劃，較公車招呼站十公尺規定更具有明示性、確定性，自應優先適用，異議人依
    此標示臨時停車，並無不當，舉發機關遽以「在公共汽車招呼站十公尺內臨時停
    車」相繩，殊有未洽，且查無其他足資裁罰異議人該違規事由之規定，揆諸前開
    說明，異議人之異議為有理由，自應將原處分予以撤銷，另諭知不罰。
五、據上論結，應依道路交通案件處理辦法第二十條，裁定如主文。
中　　　華　　　民　　　國　　　九十三　　　年　　　四　　月　　二十三　日
                                    臺灣士林地方法院交通法庭
                                        法　官  何  信  慶
右正本證明與原本無異。
如不服本裁定應於送達後五日內向本院提出抗告狀。
                                        書記官  楊  哲  偉
中　　　華　　　民　　　國　　　九十三　　　年　　　四　　月　　二十九　日
